臺灣高等法院刑事判決　　　　　　　　94年度上訴字第2734號
　　上　訴　人
　　即　被　告　乙○○
上列上訴人因偽造文書等案件，不服臺灣桃園地方法院94年度易
字第332號，中華民國94年6月21日第一審判決（起訴案號：臺灣
桃園地方法院檢察署93年度核退偵字第69號），提起上訴，本院
判決如下：
    主  文
上訴駁回。
    事  實
一、乙○○係設於桃園縣平鎮市○○路○段11號13樓之1永營科技
    企業股份有限公司（下稱永營公司）之負責人，原自民國85
    年間開始向東錦開發有限公司（下稱東錦公司）批進該公司
    所產銷之雙頭牌金線蓮百草茶，每罐50包，每包約6 克，售
    價新台幣（以下同）1200元，惟因市場競爭，自92年間，為
    促銷其於92年5月9日、同年月20日向東錦公司分別購入之雙
    頭牌金線蓮百草茶各為30罐、60罐，竟基於行使變造私文書
    之概括犯意，自購入前揭雙頭牌金線蓮百草茶後某日起，在
    永營公司設於中壢市○○路○段321號4 樓倉庫處，將其購得
    之前揭雙頭牌金線蓮百草茶共90罐交予不知情之不詳員工在
    外罐上原標示「重量：6克×50包」、「包裝容量：6克×50
    包」二處，以黑色簽字筆將50包塗改為60包，用以表示東錦
    公司販售之金線蓮百草茶每罐內有60包，而連續變造私文書
    ，足以生損害於東錦公司。旋自變造私文書後某日起至同年
    6 月30日止，將已在雙頭牌金線蓮百草茶外罐原標示「50包
    處」塗改為「60包」、內裝60包雙頭牌金線蓮百草茶，或直
    接販售予不詳盤商、客戶徐哲通、其他不詳客戶，或僱用楊
    林美惠在桃園市天鼓電台（收聽頻道：大桃園區ＦＭ97.9）
    介紹販售雙頭牌金線蓮百草茶予不詳人而連續行使變造私文
    書，足生損害於東錦公司、客戶徐哲通、不詳盤商、不詳客
    戶。
二、至92年5 月間，乙○○因與東錦公司合作不睦而終止經銷關
    係，為免原向其購買雙頭牌金線蓮百草茶之盤商、客戶流失
    ，竟承前同一行使變造前揭私文書之概括犯意及基於意圖為
    自己不法所有之詐欺犯意，於同年5 月間與東錦公司終止經
    銷關係後之某日起，將其前向東錦公司購入之雙頭牌金線蓮
    百草茶剩餘之外罐上原標示「重量：6 克×50包」、「包裝
    容量：6 克×50包」二處塗改為60包，而連續變造私文書，
    足以生損害於東錦公司，並於同年7 月15日，向不知情之富
    捷開發企業公司（下稱富捷公司）負責人黃沐連以每條270
    元之價格，購入以錫箔袋包裝之金線蓮茶（每條內有60包）
    50條後，在前揭永營公司倉庫內，將金線蓮茶放入已將原標
    示「50包」處塗改為「60包」之雙頭牌金線蓮百草茶真罐內
    ，用以冒充為東錦公司販售之雙頭牌金線蓮百草茶。而於同
    年9 月初，林王錦惠至桃園縣八德市○○路妹妹住處，適收
    聽乙○○透過桃園市天鼓電台（聽頻道：大桃園區ＦＭ97.9
    ）介紹販售每罐價格為1200元之雙頭牌金線蓮百草茶，林王
    錦惠不疑有他，撥打電台所留之電話訂購雙頭牌金線蓮百草
    茶1罐，後於同年9月17日，乙○○利用不知情之不詳送貨員
    將已在雙頭牌金線蓮百草茶真罐上原標示「50包」處塗改為
    「60包」、內裝其向富捷公司購得之金線蓮茶之假品送至林
    王錦惠住處，而行使變造私文書，足生損害於東錦公司、林
    王錦惠，並致林王錦惠陷於錯誤而交付1200元之貨款。嗣林
    王錦惠飲用後，發現與其前購買之雙頭牌金線蓮百草茶口味
    有異，將前揭購得之金線蓮百草茶寄回東錦公司後，始知受
    騙。東錦公司乃至臺北市政府警察局信義分局提出告訴，由
    該分局警員持原審法院核發之搜索票，在永營公司前揭倉庫
    處搜索，扣得在雙頭牌金線蓮百草茶真罐塗改60包、內裝非
    雙頭牌金線蓮百草茶包之假品10罐、在雙頭牌金線蓮百草茶
    真罐內裝非雙頭牌金線蓮百草茶包之假品136罐（以上合計
    146 罐，除有部分假品為黃沐連販售之金線蓮茶包外，其餘
    假品來源不詳）。
三、案經東錦公司訴由臺北市政府警察局信義分局報請臺灣桃園
    地方法院檢察署檢察官偵查後聲請簡易判決處刑，經原審法
    院改依通常程序審理。
    理    由
一、訊據被告乙○○固供承其於92年5月9日、同年月20日向東錦
    公司購入雙頭牌金線蓮百草茶共90罐後，將雙頭牌金線蓮百
    草茶外罐以黑色簽字筆將原標示「50包」處塗改為「60包」
    ，並將60包包裝之雙頭牌金線蓮百草茶，或直接販售予不詳
    盤商、客戶徐哲通、其他不詳客戶，或僱用楊林美惠在桃園
    市天鼓電台販售予不詳客戶，及於92年9 月17日，以1200元
    之價格販售已在雙頭牌金線蓮百草茶外罐塗改為60包之雙頭
    牌金線蓮百草茶1 罐予林王錦惠之情事不諱，然矢口否認有
    變造私文書、詐欺之犯行，辯稱：伊自民國85年間即與甲○
    ○合作開發及推廣該金線蓮百草茶，至91年3月4日下午8 時
    ，甲○○來電邀約伊至中壢交流道附近麥當勞商談合作，要
    求伊承租電台，負責桃竹苗地區，最後達成協議，同意伊推
    出每罐60包裝，賣1200元，伊先後進貨730 罐，甲○○在台
    灣時才有開發票，不在時沒開發票，收現金，甲○○跑去大
    陸投資，台灣留給其子黃如俊負責。伊自92年1月4日起至同
    年5月7日止，陸續向東錦公司負責人甲○○之子黃如俊訂購
    雙頭牌金線蓮百草茶共730 罐，而伊販售予林王錦惠之雙頭
    牌金線蓮百草茶、扣案之雙頭牌金線蓮百草茶均是向黃如俊
    購入的，當時伊向黃如俊表示每罐要再加入10包金線蓮百草
    茶，以每罐60包之包裝販售，黃如俊同意此事，遂再販售散
    裝之金線蓮百草茶予伊裝入罐內，是伊販售予林王錦惠之雙
    頭牌金線蓮百草茶、扣案之雙頭牌金線蓮百草茶均是真品，
    後於92年5 月間，伊即未經銷雙頭牌金線蓮百草茶，而於同
    年7 月15起，伊轉向富捷公司訂購金線蓮茶裝入永營公司之
    「再生園」罐內販售等語。經查：
  (一)被告將其於92年5月9日、同年月20日向東錦公司購入之雙頭
    牌金線蓮百草茶90罐交付予不知情之員工，於前揭倉庫內，
    由不知情之員工在雙頭牌金線蓮百草茶外罐上原標示「重量
    ：6克×50包」、「包裝容量：6克×50包」二處，以黑色簽
    字筆將50包塗改為60包，旋再加入10包雙頭牌金線蓮百草茶
    至已塗改之罐內，或直接販售予不詳盤商、客戶徐哲通、其
    他不詳客戶，或僱用楊林美惠在桃園市天鼓電台販售予不詳
    客戶之事實，業據被告於警詢、偵查及原審法院審理中供承
    在卷，核與證人即前受僱於被告之天鼓電台主持人楊林美惠
    於原審審理中證述：「我從92年3月1日開始與永營科技企業
    股份有限公司合作，在桃園ＦＭ97.9電台，開始販賣健康食
    品，直到92年4 月20日才開始販賣金線蓮百草茶試用包，一
    個客戶寄送3包給他們試用，正式是於92年5月1 日才開始販
    賣金線蓮百草茶，本來是1 罐50包，後來經過衡量變成60包
    ，才貼上我們公司的名稱，時間是在92年5月1日，後來我幫
    被告賣金線蓮百草茶是在92年6 月底就結束了，因為被告說
    他已經沒有貨了，也說他與東錦開發有限公司的負責人有不
    愉快。」等語（見原審卷第32頁審判筆錄），及證人即被告
    客戶徐哲通於原審審理時證述：「（被告問：你是我的客戶
    ，購買的東西是否與扣案林王錦惠所提之金線蓮百草茶一樣
    ？）是，一樣，也是記載50包，改成60包。」、「我之前有
    喝金線蓮百草茶，我就直接打電話到永營科技企業股份有限
    公司，他們公司就直接將貨送來，時間是92年5月或是4月左
    右。」等語相符（見原審卷第33至34頁審判筆錄），並有東
    錦公司出具之發票2 紙附卷足憑，是被告此部分之自白足以
    採信。至於被告辯稱曾和告訴人即東錦公司負責人甲○○達
    成協議，同意伊改為60包罐裝云云，既為甲○○所否認，又
    無任何佐證，自不足取信。
  (二)又證人黃如俊於偵查中證述：「（問：內容物品有幾包—指
    雙頭牌金線蓮百草茶？）我們公司都是50包，被告被查獲的
    是60包，用筆塗改過。」等語，復於本院審理中證述：「‧
    ‧‧我在公司只負責送貨及管理工廠。」、「大部分是公司
    打電話告知我要送貨到何處，我就負責送貨而已，至於是何
    合作關係（指被告與東錦公司間），我不清楚。」等語明確
    ，可知證人黃如俊僅負責送貨，被告並未向其表示要將包數
    改為60包。況退步言之，證人黃如俊並非公司代表人，自無
    代表東錦公司同意將外罐上原標示「重量：6 克×50包」、
    「包裝容量：6 克×50包」二處塗改為60包之權限，而被告
    身為永營公司負責人，理應知悉如欲塗改私文書內容，應徵
    得東錦公司代表人同意始為適法，竟捨此而不為，事後又藉
    詞推託已徵得無同意權限之證人黃如俊同意，顯不足採。從
    而，被告變造私文書之犯行，至為明灼。
  (三)再扣案之金線蓮百草茶係假品之事實，業據告訴代表人甲○
    ○於警詢、偵查及原審法院審理中證述綦詳，且證人林王錦
    惠於92年9 月初，在桃園縣八德市○○路妹妹住處收聽電台
    介紹雙頭牌金線蓮百草茶，每罐價格為1200元，而撥打電話
    向電台訂購一罐，嗣證人林王錦惠飲用後，發現與其前購買
    之雙頭牌金線蓮百草茶口味有異，遂將前揭購得之金線蓮百
    草茶寄回東錦公司之事實，迭據證人林王錦惠於警詢、偵查
    及原審法院審理中證述在卷，又原審法院當庭勘驗扣案之雙
    頭牌金線蓮百草茶、告訴人東錦公司提出之真品，勘驗結果
    為：「一、包裝：真品包裝較大、仿品包裝較小。二、茶袋
    紋路：仿品有格子花紋、真品無。三、味道：真品及仿品味
    道明顯不同。四、重量：真品1包7.15公克重、仿品1包6.24
    公克重。五、包裝袋：真品茶包是裝入半透明塑膠袋內、仿
    品茶包是裝入不透明的錫箔袋內。」，此有原審法院勘驗筆
    錄在卷可佐（見原審卷第81頁中之勘驗部分筆錄），從而，
    足認扣案之雙頭牌金線蓮百草茶146罐內裝之茶包為假品。
  (四)被告於92年5間，僅於5月9日、5月20日，分別向東錦公司訂
    購雙頭牌金線蓮百草茶30罐、60罐，而由黃如俊送貨至被告
    哥哥藍吉富處，由藍吉富代收一情，已據證人黃如俊於警詢
    、偵查及本院審理中證述明確，並有東錦公司出具之發票 2
    紙附卷足憑。而佐以證人藍吉富於原審法院審理時證述：「
    （問：黃如俊表示他於92年只有出售給被告二批金線蓮百草
    茶，1次是於92年5月9日，1次是於92年5 月20日，各為30罐
    與60罐，你所述向黃如俊進的貨是否指這二批？）是‧‧‧
    至於我會知道此事，是因為我弟弟交錢給我，我錢交給黃如
    俊，黃如俊並沒有給我發票，我不知道我弟弟向黃如俊總共
    進貨幾罐。」、「（問：92年間，你替被告收過幾次黃如俊
    送來的金線蓮百草茶？）大約2、3次左右，每次都是整箱送
    來，1 箱是30罐，有時候是1箱，有時候是2箱，有時候我會
    與被告一起進貨，我進貨1箱，他也進貨1箱。」等語（詳原
    審卷第18至21頁審判筆錄），可知證人藍吉富所述與證人黃
    如俊大致相符，且衡以證人黃如俊為告訴人東錦公司代表人
    甲○○之子，應無販售假品予被告而破壞告訴人公司信譽之
    理，是堪認證人黃如俊之證詞應可採信，從而，足認被告於
    92年5 月間向東錦公司訂購之雙頭牌金線蓮百草茶僅90罐。
    是被告辯稱：伊自92年1月4日起至同年5月7日止，陸續向黃
    如俊訂購雙頭牌金線蓮百草茶共730 罐，扣案之雙頭牌金線
    蓮百草茶是向黃如俊購入的，且黃如俊另販售散裝之金線蓮
    百草茶予伊云云，並提出永營公司之廠商對帳單、貨物進貨
    明細表各1 紙，證明其自92年1月4日起至同年5月7日止購入
    雙頭牌金線蓮百草茶共730罐及92年4月間購入茶包60斤，但
    依其進貨明細表所載，92年1月14日至92年4月24日進貨8 次
    共計640瓶（罐）、92年4月16日及同年月21日進貨2 次共60
    斤茶包，參審其在終止經銷前之銷售量，並不足以證明92年
    5 月間終止經銷關係後，未再販售東錦公司名義產製之成品
    ，尚無從執為被告有利之認定。
  (五)復查被告於92年7 月15日向黃沐連經營之富捷公司購入金線
    蓮茶50條乙節，業據被告、證人黃沐連於原審法院審理時陳
    述屬實，並有估價單1 張附偵查卷第24頁足憑，且證人黃沐
    連販售予被告之金線蓮茶以條為單位，每條內有金線蓮茶60
    包，60包金線蓮茶包係裝入錫箔袋內，每包重約6 公克等節
    ，除據證人黃沐連於原審法院審理時證述明確外，並經原審
    法院當庭提示扣案假品予證人黃沐連辨識，證人黃沐連證述
    扣案之假品就是其販售予被告之金線蓮茶等語在卷（詳原審
    卷第26至28頁審判筆錄）。又證人林王錦惠於該院審理時證
    述：伊收到被告販售之雙頭牌金線蓮百草茶時，送貨員一併
    交付送貨單、被告名片、統一發票予伊等語，並經證人林王
    錦惠於警詢中提出影本存卷可憑（見偵查卷第59頁），復為
    被告供認在卷，而觀之卷附之統一發票，其上記載「品名：
    金線蓮茶、數量：1 罐、金額：1200元」，並蓋有發票人為
    富捷公司之公司章，益徵被告販售予證人林王錦惠之雙頭牌
    金線蓮百草茶內之茶包應係其向證人黃沐連購入之金線蓮茶
    ，否則焉有交付富捷公司發票予證人林王錦惠之情事。從而
    ，足認被告係將向證人黃沐連購入較低價之金線蓮茶放入變
    造之雙頭牌金線蓮百草茶真罐內，用以冒充為東錦公司販售
    之雙頭牌金線蓮百草茶。
  (六)至被告於原審審理中自白其在雙頭牌金線蓮百草茶外罐共61
    8 罐，以黑色簽字筆將原標示「50包」處塗改為「60包」，
    並已販售468罐等語。然本件僅能證明(1)被告於92年5月間向
    東錦公司購入雙頭牌金線蓮百草茶90罐後，以黑色簽字筆將
    原標示「50包」處塗改為「60包」，並銷售一空而行使變造
    私文書；(2)在前揭倉庫扣得被告變造雙頭牌金線蓮百草茶真
    罐、內裝非雙頭牌金線蓮百草茶包之假品共10罐，及證人甲
    ○○於警詢、93年5 月20日檢察官偵查中分別提出被告變造
    之雙頭牌金線蓮百草茶真罐、內裝非雙頭牌金線蓮百草茶包
    之假品各1罐（即93年度保管字第1420號扣押物品清單編號6
    、93年度保管字第2657號扣押物品清單編號2 ）、被告販售
    予證人林王錦惠之變造雙頭牌金線蓮百草茶真罐內裝假品之
    雙頭牌金線蓮百草茶1 罐（未扣案），此部分被告犯有行使
    變造私文書、詐欺取財之犯行外，被告其餘部分之自白，尚
    無其他補強證據足佐，是被告其餘部分之自白尚難遽採，附
    此敘明。
  (七)另證人甲○○雖於警詢、93年5 月20日檢察官偵查中分別提
    出已將雙頭牌金線蓮百草茶真罐塗改60包、內裝非雙頭牌金
    線蓮百草茶包之假品各1罐，然證人甲○○對於前揭2罐雙頭
    牌金線蓮百草茶假品之來源無法提出，從而，證人甲○○究
    竟如何取得前揭2 罐雙頭牌金線蓮百草茶假品即不得而知，
    是此部分無證據證明被告涉有行使變造私文書、詐欺取財之
    犯行，附此敘明。
    綜上所述，本件事證明確，被告連續行使變造私文書、詐欺
    取財之行為，堪予認定。
二、核被告乙○○於前揭事實一之犯行，係犯刑法第210 條、第
    216 條之行使變造私文書罪（起訴書犯罪事實欄有載明，所
    犯法條欄漏未援引），又被告於前揭事實二之犯行，係犯同
    法第210條、第216條之行使變造私文書罪（起訴書犯罪事實
    欄有載明，所犯法條欄漏未援引）、同法第339條第1項詐欺
    取財罪。而按本件扣案之雙頭牌金線蓮百草茶146 罐、空罐
    4 罐、手提紙袋409個及塑膠袋329個，其上雖均印有「雙頭
    及其圖」商標圖樣，然被告堅詞否認為其所印製，辯稱：前
    揭扣案物品之外罐、紙袋、塑膠袋均是真品等語。經查，原
    審法院勘驗假品外罐，假品外罐上印製之雙頭牌商標圖案與
    真品外罐印製之雙頭牌商標圖案完全相同，並且假品外罐所
    載特點、主要成分、使用方法、製造日期、保存期限之內容
    完全與真品外罐所載之內容相同，假品上並印有製造商為東
    錦開發有限公司、工廠地址、工廠編號等相關資料，此有該
    院勘驗筆錄附卷足憑（詳原審卷第23頁審判筆錄），又扣案
    之印有「雙頭及其圖」商標圖樣之塑膠袋、紙袋與真品完全
    相同，僅係扣案塑膠袋上有用黑色簽字筆塗掉東錦公司電話
    、地址一情，亦據證人甲○○於原審法院審理中證述在卷（
    詳原審卷第82頁審判筆錄），而查被告自80幾年間即為東錦
    公司之經銷商，直到92年5 月間始與東錦公司終止經銷關係
    ，業據被告供述明確，核與證人黃如俊於原審法院審理中證
    述相符，並有被告於89年4月27日、90年5月25日、91年12月
    28日分別向東錦公司購入雙頭牌金線蓮百草茶各為90罐、60
    罐、90罐之出貨單2紙、統一發票1張存卷可參（見偵查卷第
    82、84、147 頁），且證人即為東錦公司製作外罐之遠益企
    業有限公司負責人郭先琛於原審法院審理時證述：伊無從分
    辨扣案仿品、真品外罐有何不同等語（詳原審卷第83至84頁
    審判筆錄），從而，勾稽上情，被告應係將其前向東錦公司
    購入之雙頭牌金線蓮百草茶剩餘之外罐上原標示「重量：6
    克×50包」、「包裝容量：6 克×50包」二處塗改為60包，
    否則，果前揭扣案物品為被告另請人製作，按理被告應製作
    「重量：6克×60包」、「包裝容量：6克×60包」之雙頭牌
    金線蓮百草茶外罐、未載東錦公司電話、地址之塑膠袋，而
    無製作與東錦公司相同內容之外罐、塑膠袋後再塗改、刪除
    之理，況本件僅在前揭倉庫扣得雙頭牌金線蓮百草茶146 罐
    、空罐4 罐、手提紙袋409個及塑膠袋329個，果係被告刻意
    仿冒，焉有僅扣得數量不多之前揭物品之情事，是本件並無
    證據證明扣案之雙頭牌金線蓮百草茶146 罐（指罐子）、空
    罐4 罐、手提紙袋409個及塑膠袋329個為仿品，是被告之犯
    行與修正後商標法第81條第1 款之構成要件有間，本件被告
    將雙頭牌金線蓮百草茶真罐原標示「50包」處塗改為「60包
    」、內裝其向富捷公司購得之金線蓮茶之假品販賣予林王錦
    惠之所為，應係構成刑法第339條第1項之詐欺取財罪，惟此
    與起訴社會基本事實相同，依法變更起訴法條。至公訴人雖
    以雙頭牌金線蓮百草茶罐罐底以雷射噴印有效日期、且瓶蓋
    內蓋印有「中部」字樣，反觀扣案之雙頭牌金線蓮百草茶罐
    罐底以標籤黏貼有效日期、瓶蓋內未蓋印「中部」字樣，而
    認扣案之雙頭牌金線蓮百草茶外罐係仿品，然證人甲○○於
    本院審理時證述：真罐罐底以雷射噴印有效日期、瓶蓋內蓋
    所印之「中部」字樣，是黃如俊於出貨時噴印及蓋印的等語
    （詳原審卷第79頁審判筆錄），足認東錦公司於出貨前並未
    在雙頭牌金線蓮百草茶罐底以雷射噴印有效日期、瓶蓋內蓋
    印「中部」字樣，而被告為東錦公司之長期交易經銷商，則
    其取得東錦公司未在罐底以雷射噴印有效日期、瓶蓋內蓋印
    「中部」字樣之外罐，符合常情，是自難以此逕認扣案之雙
    頭牌金線蓮百草茶外罐為仿品。再被告利用不知情之不詳員
    工變造私文書之犯行、利用不知情之送貨員詐欺取財、行使
    變造私文書之犯行，為間接正犯。被告變造私文書後，復持
    以行使，變造私文書之低度行為為行使變造私文書之高度行
    為所吸收，不另論罪。被告於前揭事實一、二之多次行使變
    造私文書行為，時間緊接，犯罪構成要件相同，顯係基於概
    括之犯意而為，應依刑法第56條連續犯之規定，論以一罪，
    並依法加重其刑。又檢察官僅就事實二之部分聲請簡易判決
    處刑，因事實一之部分與之有裁判上一罪之連續犯關係，基
    於審判不可分之關係，法院自得併予審究。被告所犯詐欺取
    財罪、行使變造私文書罪，有方法結果之牽連關係，應依刑
    法第55條之規定從一較重之行使變造私文書罪處斷。又聲請
    簡易判決處刑意旨雖漏論行使變造私文書罪，惟既與已聲請
    簡易判決處刑且論罪科刑之事實有牽連犯之裁判上一罪關係
    ，為聲請簡易判決處刑效力所及，自應併予審究。
三、原法院審理結果，認被告罪證明確，因而援引刑法第210 條
    、第216條、第339條第1項、第55條、第56條、第41條第1項
    前段、第38條第1項第2款、罰金罰鍰提高標準條例第1 條前
    段、第2 條規定，且審酌被告素行、犯罪之動機、目的、手
    段、所生危害，犯罪後猶飾詞卸責之犯後態度等一切情狀，
    量處有期徒刑伍月，併諭知易科罰金折算標準。並說明扣案
    之雙頭牌金線蓮百草茶假品146 罐，為被告所有，業據被告
    供明在卷，核為被告預備供詐欺取財所用之物，依法宣告沒
    收。至東錦公司代表人甲○○於警詢、93年5 月20日檢察官
    偵查中分別提出已將雙頭牌金線蓮百草茶真罐塗改60包、內
    裝非雙頭牌金線蓮百草茶包之假品各1 罐（即93年度保管字
    第1420號扣押物品清單編號6 、93年度保管字第2657號扣押
    物品清單編號2 ），雖係被告變造私文書罪之物，惟屬東錦
    公司所有，另扣案之空罐4 罐，其上均未變造，及扣案之手
    提紙袋409個、塑膠袋329個，既為真品，詳前所述，且證人
    林王錦惠於原審法院審理中證述伊收到被告販售之雙頭牌金
    線蓮百草茶時，是以牛皮紙袋包裝等語明確（詳原審卷第95
    頁審判筆錄），復無證據證明為被告預備供詐欺取財犯行所
    用之物，且上揭物品均非違禁物，爰均不得沒收。
四、經核原審判決，認事用法均無不合，量刑亦屬適當。被告上
    訴仍執陳詞否認犯罪，並聲明再訊問證人王清發及楊林美惠
    ，以證明甲○○曾以電話請王清發到庭作證為其拒絕，並曾
    威脅楊林美惠不得在電台廣告出售雙頭牌金線蓮清草茶云云
    。惟本件事證至臻明確，其聲請訊問之待證事項不足以影響
    其犯罪事實，顯無必要。被告空言否認犯罪，其上訴為無理
    由，應予駁回。
據上論斷，應依刑事訴訟法第368條，判決如主文。
本案經檢察官曾忠己到庭執行職務。
中　　華　　民　　國　　94　　年　　9 　　月　　29　　日
                  刑事第23庭  審判長法　官　尤  豐  彥
                                    法  官  張  明  松
                                    法  官  趙  功  恒
以上正本證明與原本無異。
如不服本判決，應於收受送達後十日內向本院提出上訴書狀，其
未敘述上訴之理由者並得於提起上訴後十日內向本院補提理由書
（均須按他造當事人之人數附繕本）。
                                    書記官  洪  雪  娥
中　　華　　民　　國　　94　　年　　9 　　月　　29　　日
附錄：本案論罪科刑法條全文
中華民國刑法第210 條規定：
偽造、變造私文書，足以生損害於公眾或他人者，處五年以下有
期徒刑。
中華民國刑法第216 條規定：
行使第二百十條至第二百十五條之文書者，依偽造、變造文書或
登載不實事項或使登載不實事項之規定處斷。
中華民國刑法第339 條第1 項規定：
意圖為自己或第三人不法之所有，以詐術使人將本人或第三人之
物交付者，處五年以下有期徒刑、拘役或科或併科一千元以下罰
金。
附表：雙頭牌金線蓮百草茶146罐。
